臺灣高雄地方法院刑事判決　　　　　　　　　　　　九十三年度訴字第一六號
　　公　訴　人　臺灣高雄地方法院檢察署檢察官
　　被　　　告　乙○○
右列被告因毒品危害防制條例案件，經檢察官提起公訴（九十一年度毒偵字第七四六
號），被告經本院訊問後自白犯罪，改以簡式審判程序審理，判決如左：
    主  文
乙○○連續施用第一級毒品，累犯，處有期徒刑捌月。扣案第一級毒品海洛因壹小包
（淨重壹點伍參公克、包裝重零點壹玖公克）沒收銷燬之。
    事  實
一、乙○○前因違反肅清煙毒條例案件，經本院以八十二年度訴字第四二三號判處有
    期徒刑三年四月確定，於民國八十三年三月三十一日入監服刑，於八十四年十二
    月八日縮短刑期假釋付保護管束，於八十六年六月二十二日保護管束期滿執行完
    畢。其因施用毒品案件，經本院以八十八年度毒聲字第七九五八號裁定送觀察、
    勒戒後，認有繼續施用毒品之傾向，經本院以八十八年度毒聲字第八六二四號裁
    定令入戒治處所施以強制戒治，於戒治期間表現良好，經本院以八十九年度毒聲
    字第二六五三號裁定停止戒治，所餘戒治期間付保護管束，於保護管束期間違反
    應遵守之事項情節重大，經本院以八十九年度毒聲字第六八七一號裁定撤銷停止
    戒治，令入戒治處所施以強制戒治，於九十年四月四日強制戒治期滿後，由臺灣
    高雄地方法院檢察署檢察官於九十年四月十六日，以九十年度戒毒偵字第四九九
    號不起訴處分確定。詎不知悔改，於上開強制戒治執行完畢釋放後五年內，基於
    施用第一級毒品之概括犯意，連續於九十一年二月七日、九十二年五月十二日、
    九十二年五月二十二日，在位於高雄縣鳳山市○○路六九號住處，將海洛因置於
    針筒內皮下注射之方式，各施用第一級毒品海洛因一次，共計施用三次。先於九
    十二年二月八日（起訴書誤載為二十四日）下午四時許，經警方在高雄縣鳳山市
    ○○○路與光明路口盤查查獲，並扣得乙○○棄置在地供施用之第一級毒品一小
    包（淨重一點五三公克、包裝重零點一九公克），復於九十二年五月十二日下午
    三時許、同年月二十二日下午三時十五分許，經臺灣高雄地方法院檢察署觀護人
    通知採尿送驗後查獲。
二、案經高雄市政府警察局苓雅分局報告及臺灣高雄地方法院檢察署觀護人簽請臺灣
    高雄地方法院檢察署檢察官偵查起訴後，由本院改依簡式審判程序審理。
    理  由
一、本件被告所犯係死刑、無期徒刑、最輕本刑為三年以上有期徒刑以外之罪，其於
    準備程序中就被訴事實為有罪之陳述，經法官告知簡式審判程序之旨，並聽取公
    訴人、被告之意見後，本院認為適宜進行簡式審判程序，故本件適用簡式審判程
    序審理，合先敘明。
二、右述事實，業據被告乙○○於本院審理時坦承不諱，而被告於九十一年二月八日
    、九十二年五月十二日、九十二年五月二十二日經採集尿液送驗結果，均呈嗎啡
    陽性反應，此有高雄市立凱旋醫院九十一年三月十一日高市凱醫檢字第○○三七
    三號煙毒尿液檢驗成績書、尿液採證代碼對照表、長勞大學九十二年五月三十日
    確認報告、臺灣檢驗科技股份有限公司九十二年五月二十九日編號ＫＺ0000
    00000000號濫用藥物檢驗報告、尿液檢體監管紀錄表、長榮大學九十二
    年六月三日確認報告、臺灣檢驗科技股份有限公司九十二年六月九日編號ＫＺ0
    00000000000號濫用藥物檢驗報告、尿液檢體監管紀錄表各一份存卷
    可稽。且被告為警查獲時，尚有白色粉末一小包扣案可資佐證，扣案之白色粉末
    一小包經送驗結果，含有海洛因成分，淨重一點五三公克、包裝重零點一九公克
    ，有法務部調查局九十一年三月十九日調科壹字第二二○○一三一二○號鑑定通
    知書在卷可參，足認被告之自白與事實相符，其確有連續施用第一級毒品之犯行
    無疑。又被告前因施用毒品案件，經本院以八十八年度毒聲字第七九五八號裁定
    送觀察、勒戒後，認有繼續施用毒品之傾向，經本院以八十八年度毒聲字第八六
    二四號裁定令入戒治處所施以強制戒治，於戒治期間表現良好，經本院以八十九
    年度毒聲字第二六五三號裁定停止戒治，所餘戒治期間付保護管束，於保護管束
    期間違反應遵守之事項情節重大，經本院以八十九年度毒聲字第六八七一號裁定
    撤銷停止戒治，令入戒治處所施以強制戒治，於九十年四月四日強制戒治期滿後
    ，由臺灣高雄地方法院檢察署檢察官於九十年四月十六日，以九十年度戒毒偵字
    第四九九號不起訴處分確定之事實，有上開不起訴處分書、臺灣高等法院被告全
    國前案紀錄表、臺灣高雄地方法院檢察署刑案資料查註錄表各一份存卷供參。事
    證明確，被告犯行洵堪認定。
三、按被告行為後，毒品危害防制條例部分條文業於九十二年七月九日經總統修正公
    布，並自九十三年一月九日起施行，惟毒品危害防制條例此次修正，對於同條例
    第十條關於施用第一、二級毒品之犯罪構成要件及刑罰規定均未修正，亦即被告
    所犯之罪本刑部分，毫無變更，並不生新舊法比較問題。次按犯毒品危害防制條
    例第十條施用第一級、第二級毒品之罪者，檢察官應先將被告送勒戒處所觀察、
    勒戒，經觀察、勒戒後，認有繼續施用毒品傾向者，應由檢察官聲請法院裁定令
    入戒治處所施以強制戒治，強制戒治期滿，應由檢察官為不起訴之處分，依此強
    制戒治執行完畢釋放後，五年內再犯第十條之罪，檢察官應依一般刑事訴訟程序
    予以起訴論罪科刑，此觀諸修正後毒品危害防制條例第二十條第一項、第二項、
    第二十三條第二項前段規定自明。本件被告前因施用毒品案件，經送觀察、勒戒
    後，認有繼續施用毒品傾向，經裁定施以強制戒治，於強制戒治期滿經不起訴處
    分後，五年內再犯本案施用毒品犯行，依修正後毒品危害防制條例第二十三條第
    二項之規定，屬應依法論罪科刑之行為，是核被告所為，係犯毒品危害防制條例
    第十條第一項之施用第一級毒品罪。被告施用第一級毒品前後持有海洛因之低度
    行為，應為施用之高度行為所吸收，不另論罪。被告先後三次施用第一級毒品之
    犯行，時間緊接，手法相同，觸犯構成要件同一之罪名，顯係基於概括犯意反覆
    為之，爰依連續犯之規定論以一罪，並加重其刑，公訴人認應分論併罰，容有誤
    會。被告於九十二年五月十二日、同年月二十二日施用第一級毒品犯行，雖起訴
    書未明確記載，然公訴人於蒞庭時已予補充，且與公訴人起訴之部分有連續犯之
    裁判上一罪關係，本院自得併予審究。又按曾受有期徒刑之執行完畢或受無期徒
    刑或有期徒刑之一部執行而赦免後，五年內再犯有期徒刑以上之罪者，為累犯，
    加重其刑至二分之一，為刑法第四十七條所明定，連續行為之一部行為係在另一
    犯罪之有期徒刑執行完畢後五年以內，仍無解於累犯之成立（最高法院八十三年
    度臺上字第二八一三號判決意旨參照），被告前因違反肅清煙毒條例案件，經本
    院以八十二年度訴字第四二三號判處有期徒刑三年四月確定，於八十三年三月三
    十一日入監服刑，於八十四年十二月八日縮短刑期假釋付保護管束，於八十六年
    六月二十二日保護管束期滿執行完畢，有臺灣高等法院被告全國前案紀錄表一份
    在卷可佐，其受有期徒刑之執行完畢，五年以內再犯本案有期徒刑以上之罪，為
    累犯，應依法加重其刑，並遞加之。爰審酌被告歷經觀察、勒戒及強制戒治等程
    序，猶無法戒絕毒癮，仍再度施用海洛因，顯見其意志不堅，無悔改之決心，有
    違政府制定毒品危害防制條例之立法美意，本不宜寬貸，惟念其所為尚未害及他
    人，且犯後坦承犯行，態度尚佳等一切情狀，量處如主文所示之刑，以資懲儆。
四、末按沒收為從刑之一種，九十二年七月九日修正公布毒品危害防制條例之條文，
    對於第十條第一、二項施用第一、二級毒品罪之條文內容，未有若何修正，亦即
    被告所犯之罪本刑部分，毫無變更，惟同條例第十八條關於沒收之規定則有修正
    ，從而依從刑從屬於主刑之原則，亦不發生新舊法比較適用之問題，從刑應直接
    適用修正後之規定（最高法院八十八年第五次刑事庭會議紀錄同此見解），是扣
    案之海洛因一小包（淨重一點五三公克、包裝重零點一九公克）為毒品危害防制
    條例規定之第一級毒品，應依修正後毒品危害防制條例第十八條第一項前段規定
    宣告沒收銷燬之。
據上論斷，應依刑事訴訟法第二百九十九條第一項前段、第二百七十三條之一第一項
，毒品危害防制條例第十條第一項、第十八條第一項前段，刑法第十一條、第五十六
條、第四十七條，判決如主文。
本案經檢察官甲○○到庭執行職務。
中      華      民      國      九十三      年    五    月    二十八    日
                                  臺灣高雄地方法院刑事庭
                                      法  官    莊  珮  君
                                      書記官    呂  怜  勳
右正本證明與原本無異。
如不服本判決，應於判決送達後十日內，向本院提出上訴狀。
中      華      民      國      九十三      年    五    月    二十八    日
附錄本判決論罪科刑法條：
毒品危害防制條例第十條
施用第一級毒品者，處六月以上五年以下有期徒刑。
